【裁判字號】    92,訴,1544
【裁判日期】    921212
【裁判案由】    毒品危害防制條例
【裁判全文】
臺灣桃園地方法院刑事判決                        九十二年度訴字第一五四四號
    公  訴  人  臺灣桃園地方法院檢察署檢察官
    被      告  甲○○
右列被告因毒品危害防制條例案件，經檢察官提起公訴（九十二年度毒偵緝字第四０
九號），本院裁定改依簡式審判程序，判決如左：
    主    文
甲○○施用第一級毒品，累犯，處有期徒刑柒月。又連續施用第二級毒品，累犯，處
有期徒刑肆月。應執行有期徒刑拾月。
    事    實
一、甲○○曾因贓物案件，經本院於民國八十九年十月二十六日以八十九年度易字第
    一三九○號判處有期徒刑四月確定，並於九十一年二月四日易科罰金執行完畢。
    又前因施用毒品案件，經依裁定送觀察、勒戒後，認無繼續施用毒品之傾向，由
    台灣桃園地方法院檢察署檢察官於八十七年十月二十二日以八十七年度偵字第一
    四九八七號為不起訴處分確定及本院於八十九年一月三十一日以八十七年度易字
    第八九○號為免刑判決，於同年三月三十日判決確定。嗣其再犯施用毒品案件，
    經本院於八十九年三月十日以八十九年度毒聲字第一八二九號裁定送觀察、勒戒
    後，認有繼續施用毒品之傾向，再經本院於同年五月十六日以八十九年度毒聲字
    第三四三八號裁定令入戒治處所，施以強制戒治，經送強制戒治期滿後，由台灣
    桃園地方法院檢察署檢察官於九十一年一月二十四日以九十一年度戒偵字第六二
    號為不起訴處分確定。詎仍不思戒除毒癮，又基於施用第一級毒品海洛因之犯意
    ，於九十一年九月十一日在桃園縣龍潭鄉○○村○○路八六號住處，施用第一級
    毒品海洛因一次；另基於施用第二級毒品安非他命之概括犯意，自九十一年九月
    十日起至九十二年三月二十三日止，連續在上址住處施用第二級毒品安非他命，
    為警於九十一年九月十二日通知其至桃園縣警察局平鎮分局採驗尿液，無正當理
    由不到場，警員至其上址住處強制採尿送驗，結果呈嗎啡（海洛因經人體代謝後
    ，呈嗎啡陽性反應）及安非他命陽性反應；復於同年十月二十一日經通知前往桃
    園縣警察局平鎮分局採驗尿液送驗，結果呈安非他命陽性反應；為警又於九十二
    年三月二十四日日經通知定期至桃園縣警察局平鎮分局採驗尿液，無正當理由不
    到場，警員又至其上址住處強制採尿送驗，結果呈安非他命陽性反應。而其施用
    毒品行為，業經依本院以九十二年度毒聲字第一九○號裁定送強制戒治中。
二、案經桃園縣政府警察局平鎮分局報告台灣桃園地方法院檢察署檢察官偵查起訴。
    理    由
壹、程序部分：
    按刑事訴訟法業於被告行為後修正，並於九十二年二月六日經總統公布，同年九
    月一日起施行。修正後刑事訴訟法增訂第二百七十三條之一規定除被告所犯為死
    刑、無期徒刑、最輕本刑為三年以上有期徒刑之罪、或高等法院管轄第一審案件
    者外，於審判期日前之程序進行中，被告先就被訴事實為有罪之陳述時，審判長
    得告知被告簡式審判程序之旨，並聽取當事人、代理人、辯護人及輔佐人之意見
    後，裁定進行簡式審判程序。經查，本件被告甲○○被訴毒品危害防制條例一案
    ，非前開不得進行簡式審判程序之案件，經被告於本院審理時就被訴事實為有罪
    之陳述，且經本院告知被告簡式審判程序之旨，聽取被告及檢察官之意見後，爰
    依右開刑事訴訟法第二百七十三條之一之規定，當庭裁定改依簡式審判程序審判
    之，合先敘明。
貳、實體部分：
一、右開犯罪事實，業據被告甲○○於警訊中自白不諱，而被告為警於九十一年九月
    十二日強制採尿送驗，結果呈嗎啡（海洛因經人體代謝後，呈嗎啡陽性反應）及
    安非他命陽性反應；復經警於同年十月二十一日採驗尿液送驗，結果呈安非他命
    陽性反應；又於九十二年三月二十四日為警強制採尿送驗，結果呈安非他命陽性
    反應等情，並有昭信科技顧問股份有限公司濫用藥物陽性檢體檢驗報告三紙在卷
    可稽。又被告前因施用毒品案件，經依裁定送觀察、勒戒後，認無繼續施用毒品
    之傾向，由台灣桃園地方法院檢察署檢察官於八十七年十月二十二日以八十七年
    度偵字第一四九八七號為不起訴處分確定及本院於八十九年一月三十一日以八十
    七年度易字第八九○號為免刑判決，於同年三月三十日判決確定等情，有台灣高
    等法院被告全國前案紀錄表一份附卷可稽。嗣其再犯施用毒品案件，經本院於八
    十九年三月十日以八十九年度毒聲字第一八二九號裁定送觀察、勒戒後，認有繼
    續施用毒品之傾向，再經本院於同年五月十六日以八十九年度毒聲字第三四三八
    號裁定令入戒治處所，施以強制戒治，經送強制戒治期滿後，由台灣桃園地方法
    院檢察署檢察官於九十一年一月二十四日以九十一年度戒偵字第六二號為不起訴
    處分確定等情，並經本院調閱台灣桃園地方法院檢察署九十一年度戒偵字第六二
    號偵查卷全卷核閱無誤。而被告前因施用毒品案件，經依裁定送觀察、勒戒後，
    認無繼續施用毒品之傾向，由台灣桃園地方法院檢察署檢察官於八十七年十月二
    十二日以八十七年度偵字第一四九八七號為不起訴處分確定及本院於八十九年一
    月三十一日以八十七年度易字第八九○號為免刑判決確定，五年內再犯第十條之
    罪，經觀察、勒戒後，認有繼續施用毒品之傾向，依照九十二年七月九日修正公
    布前毒品危害防制條例第二十條第三項規定，並不適用同條第二項由檢察官為不
    起訴處分之規定，然台灣桃園地方法院檢察署檢察官竟以九十一年度戒偵字第六
    二號為不起訴處分確定，依法未合，應予敘明。綜上，本件事証明確，被告犯行
    洵堪認定，應予依法論科。
二、核被告甲○○所為，係犯毒品危害防制條例第十條第一項之施用第一級毒品罪及
    同條例第十條第二項之施用第二級毒品罪。被告持有第一級毒品海洛因及第二級
    毒品安非他命，意在供己施用，其持有海洛因與安非他命之低度行為皆應各為其
    施用之高度行為吸收，均不另論罪。又被告先後多次施用第二級毒品安非他命之
    行為，時間緊接，犯罪構成要件相同，顯係基於概括犯意為之，應依連續犯規定
    以一罪論，並依法加重其刑。其所犯上開二罪之間，犯意各別，行為互殊，應予
    分論併罰。又被告前因贓物案件，經本院於八十九年十月二十六日以八十九年度
    易字第一三九○號判處有期徒刑四月確定，並於九十一年二月四日易科罰金執行
    完畢，有上開前案紀錄表附卷可稽，被告於五年內再犯有期徒刑以上之本罪，為
    累犯，所犯上開二罪均應依刑法第四十七條規定，均依法加重其刑，並就所犯連
    續施用第二級毒品安非他命犯行，應法遞加之。爰審酌被告施用毒品次數，犯行
    所生危害，已曾因相同犯行經觀察、勒戒及強制戒治等處遇後猶未能使其知所省
    惕，根絕施用毒品惡習，足徵其沾染甚深，及犯後坦承犯行態度良好等及其他一
    切情狀，各量處如主文所示之刑，並定其應執行之刑。
據上論斷，應依刑事訴訟法第二百七十三條之一、第二百九十九條第一項前段，毒品
危害防制條例第十條第一項、第二項，刑法第十一條前段、第五十六條、第四十七條
、第五十一條第五款，判決如主文。
本案經檢察官廖先志到庭執行職務。
中      華      民      國    九十二    年     十二     月     十二     日
        臺灣桃園地方法院刑事第十二庭
                                      法  官  黃永定
右正本證明與原本無異。
如不服本判決，應於判決送達後十日內，向本院提出上訴狀。
                                      書記官  施春祝
中      華      民      國    九十二    年     十二     月     十二     日
附論罪科刑依據之法條：
毒品危害防制條例第十條
施用第一級毒品者，處六月以上五年以下有期徒刑。
施用第二級毒品者，處三年以下有期徒刑。


司法院資訊處製作；財團法人民間司法改革基金會備份。
